臺灣基隆地方法院刑事判決　　　　　　　 93年度訴字第841號
公　訴　人　臺灣基隆地方法院檢察署檢察官
被　　　告　甲○○　男　37歲.
上列被告因違反槍砲彈藥刀械管制條例案件，經檢察官提起公訴
（93年度偵字第4081號），本院合議庭裁定改依簡式審判程序審
理，本院判決如下：
    主  文
甲○○未經許可，持有可發射子彈具有殺傷力之改造手槍，累犯
，處有期徒刑壹年貳月，併科罰金新臺幣伍萬元，罰金如易服勞
役，以新臺幣玖佰元即銀元佰元折算壹日。
扣案仿ＦＮ廠半自動手槍製造之改造金屬玩具手槍壹枝（槍枝管
制編號：0000000000號）及口徑七‧八ＭＭ土造子彈
貳顆均沒收。
    事  實
一、甲○○曾於民國86及87年間因違反藥事法、恐嚇取財、贓物
    等案件，經法院先後判處有期徒刑10月、9月、3月確定，三
    罪定應執行刑1 年7月，於89年4月28日入監執行，甫於90年
    2 月20日假釋出監，假釋期滿日期為90年9月7日，未經撤銷
    假釋，其未執行之刑以已執行論而執行完畢。明知可發射金
    屬或子彈，具有殺傷力之改造手槍為槍砲彈藥刀械管制條例
    第4條第1項第1款所稱之槍砲，土造子彈則為同條項第2款所
    稱之彈藥，非經中央主管機關許可，不得任意持有，竟於93
    年10月上旬某日，於臺北縣瑞芳鎮○○路48巷80號住處內，
    欲向真實姓名年籍不詳綽號「阿佑」之友人，以新台幣5 萬
    元之價金（尚未付款），購買具有殺傷力之仿ＦＮ廠半自動
    手槍製造之金屬玩具手槍，更換土造金屬槍管改造而成之改
    造手槍乙枝（槍枝管制編號為0000000000號）及口徑7.8 Ｍ
    Ｍ之土造子彈三顆，而非法持有之。嗣於93年10月29日下午
    4 時30 分 許，在上址住處為警持搜索票查獲，並在臥室內
    扣得上開改造之金屬玩具手槍一支及口徑7.8 ＭＭ土造子彈
    3 顆（經送鑑定試射1 發，餘2 發）。
二、案經基隆市警察局第二分局報請臺灣基隆地方法院檢察署檢
    察官偵查起訴。
    理  由
一、右揭事實迭據被告甲○○於檢察官偵查、本院準備程序及審
    理時坦承不諱，並有前揭查獲扣案之槍枝及子彈可佐，再扣
    案之手槍及子彈經送請內政部警政署刑事警察局以性能檢驗
    法、試射法鑑定結果，認（一）送鑑改造手槍（槍枝管制編
    號為0000000000號）係由仿ＦＮ廠半自動手槍製造之金屬玩
    具手槍，更換土造金屬槍管改造而成之改造手槍，機械性能
    良好，可擊發適用子彈，認具殺傷力。（二）送鑑子彈3 顆
    認均係土造子彈（具直徑約七‧八ＭＭ之金屬彈頭），經採
    樣一顆試射，可擊發，認具殺傷力。此有內政部警政署刑事
    警察局93年11月18日刑鑑字第0930226056號槍彈鑑定書乙份
    附卷可稽，是前述手槍及手彈均具有殺傷力至明，此外，復
    有基隆市警察局第二分局93年10月29日搜索扣押筆錄1 份及
    現場照片13張、槍彈照片3 張在卷可參。足見被告之自白與
    事實相符，從而本件事證明確，其犯行洵堪認定，應予依法
    論科。
二、核被告甲○○所為，係違反槍砲彈藥刀械管制條例第11條第
    4 項未經許可持有可發射子彈具有殺傷力之改造手槍及同條
    例第12條第4 項之未經許可持有子彈罪。其同時持有土造子
    彈3 顆，侵害同一法益，屬單純一罪；其以一持有行為，同
    時持有改造手槍、土造子彈而觸犯未經許可持有可發射子彈
    具有殺傷力之改造手槍、未經許可持有子彈罪二罪，為想像
    競合犯，應依刑法第55條規定，從一重依槍砲彈藥刀械管制
    條例第11條第4 項之未經許可持有可發射子彈具殺傷力之改
    造手槍罪處斷。查被告前曾受如事實欄所載有期徒刑之執行
    ，此有臺灣高等法院被告全國前案紀錄表附卷可考，其於有
    期徒刑執行完畢後五年以內，再犯本件最重本刑為有期徒刑
    以上之刑之罪，為累犯，應依法加重其刑。爰審酌槍彈均屬
    高度危險之物品，非經許可不得持有，被告無故向他人購買
    槍、彈而持有，嚴重危害社會安全，影響社會治安甚鉅，然
    鑑於其犯後坦承犯行，深具悔意，態度尚佳等一切情狀，量
    處如主文所示之刑，並就併科罰金部分論知易服勞役之折算
    標準。
三、扣案仿ＦＮ廠半自動手槍製造之金屬玩具手槍換裝土造金屬
    槍管改造而成手槍一支（槍枝管制編號：0000000000號）及
    口徑7 ‧8 ＭＭ土造子彈2 顆，係屬違禁物，應依刑法第38
    條第1 項第1 款規定，宣告沒收。另扣案之土造子彈1 顆，
    業經鑑驗試射而不具殺傷力，失其為槍砲彈藥刀械管制條例
    所管制之彈藥性質，已非屬違禁物，爰不為沒收之諭知，併
    此敘明。
據上論斷，應依刑事訴訟法第273 條之1 第1 項、第299 條第1
項前段，槍砲彈藥刀械管制條例第11條第4 項、第12條第4 項，
刑法第11條前段、第55條、第47條、第42條第2 項、第38條第1
項第1 款，罰金罰鍰提高標準條例第2 條，現行法規所定貨幣單
位折算新臺幣條例第2 條，判決如主文。
本案經檢察官樊家妍到庭執行職務。
中　　華　　民　　國　　93　　年　　1 　　月　　14　　日
                  刑事第一庭法  官  汪梅芬
對於本件判決如有不服，應於收受送達後10日內，向本院提出上
訴書狀，上訴於臺灣高等法院，並按他造當事人之人數附具繕本。
                            書記官  賴敏慧
中　　華　　民　　國　　94　　年　　1 　　月　　14　　日
附錄論罪法條
槍砲彈藥刀械管制條例第11條第4項
未經許可，持有、寄藏或意圖販賣而陳列第一項所列槍砲者，處
一年以上七年以下有期徒刑，併科新臺幣七百萬元以下罰金。
槍砲彈藥刀械管制條例第十二條第四項
未經許可，持有、寄藏或意圖販賣而陳列子彈者，處五年以下有
期徒刑，併科新台幣三百萬元以下罰金。第一項至第三項之未遂
犯罰之。
